【裁判字號】    94,訴,1579
【裁判日期】    950307
【裁判案由】    竊盜
【裁判全文】
臺灣臺南地方法院刑事判決              94年度訴字第1579號
公  訴  人  臺灣臺南地方法院檢察署檢察官
被      告  庚○○
上列被告因竊盜案件，經檢察官提起公訴（九十四年度偵緝字第
一二八六號），被告就犯罪事實為有罪之陳述，本院裁定進行簡
式審判程序，判決如下：
    主  文
庚○○以犯竊盜罪為常業，累犯，處有期徒刑貳年。扣案之鑰匙
壹支（於鑰匙標籤上有以螢光筆為標記者）沒收。
    事  實
一、庚○○於民國九十二年間，曾犯竊盜罪，經本院以九十二年
    度營簡字第二五四號判處有期徒刑三月，如易科罰金，以三
    百元折算一日確定，並於九十三年五月五日期滿執行完畢，
    仍不知悔改。竟基於意圖為自己不法之所有以犯竊盜罪為常
    業之犯意，自九十三年九月底某日起至九十四年二月十四日
    十四時三十分許止，連續於附表所示之時、地，未經附表所
    示己○○等人之同意，即徒手或用自備鑰匙開啟大門進入其
    等住宅（侵入住宅部分均未據告訴）之方式，竊取現金、礦
    泉水等財物多次（詳如附表所示），得手後均供己花用，並
    恃之以維生，而以之為常業（歷次竊盜之時間、地點、被害
    人、行為態樣、竊得財物等詳如附表所示，其中檢察官就附
    表編號四、編號六及編號十之竊得財物部分，稍有誤繕，應
    更正增列如下，詳如後述）。嗣庚○○於附表編號十所示時
    、地，以附表編號十所示方式（侵入住宅部分亦未據告訴）
    ，竊得如附表所示之現金新臺幣（下同）一百三十元後，為
    屋主壬○○發覺，遂騎駛車號ＹＫＫ─四五九號重型機車逃
    逸，然因唯恐遭人發現上開竊盜行為，乃至臺南縣警察局麻
    豆分局六甲分駐所，欲謊報上開機車失竊之際，為同在該分
    駐所報案之壬○○發覺，並扣得鑰匙五支，而查獲上情。
二、案經丁○○○就竊盜部分告訴及臺南縣警察局麻豆分局報告
    臺灣臺南地方法院檢察署檢察官偵查起訴。
    理  由
一、上開事實，業據被告庚○○坦承不諱（見本院卷第五七至六
    二頁），經核與證人己○○、戊○○、子○○、辛○○、黃
    陳阿時、丁○○○、乙○○、甲○○○、丙○○及壬○○之
    證述情節大致相符（見本院卷第六四、六五頁；警卷第七至
    三一項）。則被告自白應與事實相符，堪予信實。此外，復
    有扣押書、臺南縣警察局麻豆分局刑案現場照片四四幀存卷
    及鑰匙五支扣案可佐。足證被告上開犯行應非子虛。
二、按刑法上所謂常業犯，係指反覆以同種類之行為目的之社會
    活動職業性犯罪而言，亦即恃犯罪以維生，縱令同時兼操持
    其他職業，仍無礙其為常業犯罪，非謂常業犯必須別無其他
    正當職業始克構成，最高法院八十二年台上字第二０七一號
    著有判例可資參照。又按刑法上所謂常業犯，係指反覆以同
    種類行為為目的之社會活動之「職業性」犯罪而言。次按常
    業犯係以犯罪行為為生活之職業，恃之以維生，因之常業犯
    就其犯意而言，係以同一犯罪行為恃以維生之意思，反覆為
    之，具有同一不變犯意之連續性，就其犯罪行為客體內涵觀
    察，客觀上必須具有相當時間之連續性及可確定性，足以為
    生活之職業，因之對於客觀上以偶發、短暫性未具有相當時
    間延續性及可能性之事件，作為犯罪行為客體內涵者，因犯
    罪行為客體內涵客觀上不具延續性及可確定性，既不足以為
    生活之職業，自不足恃之維生，不能論以常業犯，最高法院
    八十九年台上字第二七四二號判決亦可資參照。經衡諸被告
    自承：其沒錢吃飯、看病，故以竊盜他人財物之方式維生等
    語在卷（見本院卷第六二頁），且其竊盜次數合計多達十次
    ，顯見被告確實係藉竊取他人財物之方式營生，並以之為常
    業。是本案被告常業竊盜之犯行，足以認定。
三、核被告所為，係犯刑法第三百二十二條之常業竊盜罪。又起
    訴書所載附表編號四之竊盜財物欄為零錢（數目不詳）；附
    表編號六之竊得財物欄為葡萄一串，另於附表編號十所示時
    、地，被告未竊得任何財物。惟被告於附表編號四之竊盜財
    物為現金二百餘元；附表編號六之竊得財物有現金一千元、
    葡萄三串、芒果三顆及芭樂一袋；於附表編號十之部分則竊
    得現金一百三十元等節，業據其自承在卷（見本院卷第六十
    、五九、六一、六二頁），而證人辛○○、丁○○○及壬○○亦分別：辛○○─於附表編號四所示時、地，失竊零錢（
    警卷第二九頁）；丁○○○─於附表編號六所示時、地，除
    現金失竊外，尚失竊葡萄三串、芒果及芭樂各一袋（見警卷
    第三二頁）；壬○○─於案發當日，其住宅有遭竊致生損失
    等語（見警卷第二十頁），復有刑案現場照片可參（見警卷
    第四六、三六頁）。則被告前揭自白，應堪採信。故於附表
    編號四、編號六及編號十之竊得財物欄應分別更正增列為「
    新臺幣二百餘元」、「新臺幣一千元、葡萄三串、芒果三顆
    及芭樂一袋」、「新臺幣一百三十元」，併此敘明。另被告
    有如事實欄所載執行完畢之前科紀錄，有臺灣高等法院被告
    前案紀錄表可稽，其於執行完畢後五年之內，再犯本件有期
    徒刑以上之罪，係屬累犯，應依刑法第四十七條之規定加重
    其刑。爰審酌被告竊盜所得利益非鉅，且犯後坦承犯行，態
    度尚佳，惟其已有十一次竊盜前科，仍再違犯本件竊盜罪，
    素行顯然不良，且甫於九十二年間因竊盜案件，經本院判處
    有期徒刑三月，如易科罰金，以三百元折算一日確定在案，
    猶不知自我約束，以正當途徑賺取費用，竟又多次竊盜財物
    以之為常業，絲毫不具尊重他人所有權之基本觀念，並對造
    成社會及他人之危害與不安，惡性非輕，實不應輕縱等一切
    情狀，量處如主文所示之刑，以資懲儆。末者，經本院提示
    扣案鑰匙共五支予被告辨認結果，被告陳明均係其所有之物
    ，並以螢光筆在其中一支鑰匙之標籤上為標記，指明該支鑰
    匙即其用以違犯附表編號十之物（見本院卷第五九頁），爰
    應依刑法第三十八條第一項第二款之規定，宣告沒收該支鑰
    匙一支。至於扣案之其餘四支鑰匙，雖為被告所有之物，惟
    業據其否認係供本案犯罪所用之物，復查無其他積極具體證
    據足資證明上情，故不併予宣告沒收。
據上論斷，應依刑事訴訟法第二百七十三條之一第一項、第二百
九十九條第一項前段，刑法第三百二十二條、第四十七條、第三
十八條第一項第二款，判決如主文。
本案經檢察官癸○○到庭執行職務
中    華    民    國    95    年    3     月    7     日
                        刑事第六庭  法  官  陳映佐
以上正本證明與原本無異。
如不服本判決，應於判決送達後十日內，向本院提出上訴狀。
                                    書記官  鄭吉裕
中    華    民    國    95    年    3     月    8     日
刑法第三百二十二條
以犯竊盜罪為常業者，處一年以上七年以下有期徒刑。
附表：
┌──┬────┬─────┬────┬───┬─────────┬────┐
│編號│ 時  間 │  地  點  │行為態樣│被害人│    竊得財物      │  備註  │
│    │ (民國) │          │        │      │                  │        │
├──┼────┼─────┼────┼───┼─────────┼────┤
│ 一 │民國九十│臺南縣六甲│趁屋內無│己○○│新臺幣五百元      │花用完畢│
│    │三年九月│鄉○○路二│人之際進│（未提│                  │        │
│    │底某日深│０八巷五號│入行竊  │告訴）│                  │        │
│    │夜某時許│己○○住宅│        │      │                  │        │
│    │        │內        │        │      │                  │        │
├──┼────┼─────┼────┼───┼─────────┼────┤
│ 二 │民國九十│臺南縣六甲│趁戊○○│戊○○│礦泉水一箱（價值新│使用完畢│
│    │三年十月│鄉水林村民│不注意之│（未提│臺幣一百二十元）  │        │
│    │中旬某日│族街四０號│際行竊  │告訴）│                  │        │
│    │二十時許│戊○○經營│        │      │                  │        │
│    │        │之大流通商│        │      │                  │        │
│    │        │店前      │        │      │                  │        │
├──┼────┼─────┼────┼───┼─────────┼────┤
│ 三 │民國九十│臺南縣六甲│趁屋內無│子○○│新臺幣三百元      │花用完畢│
│    │三年十月│鄉○○路二│人之際進│（未提│                  │        │
│    │中旬某日│一五巷十號│入行竊  │告訴）│                  │        │
│    │中午十二│子○○住宅│        │      │                  │        │
│    │時許    │內        │        │      │                  │        │
├──┼────┼─────┼────┼───┼─────────┼────┤
│ 四 │民國九十│臺南縣六甲│同上    │辛○○│新臺幣二百餘元    │花用完畢│
│    │三年十月│鄉二甲村進│        │（未提│                  │        │
│    │底某日二│化街四五號│        │告訴）│                  │        │
│    │十二時許│辛○○住宅│        │      │                  │        │
│    │        │內        │        │      │                  │        │
├──┼────┼─────┼────┼───┼─────────┼────┤
│ 五 │民國九十│臺南縣六甲│同上    │黃陳阿│新臺幣六十元、衛生│現金花用│
│    │三年十月│鄉七甲村七│        │時（未│紙二包（價值新臺幣│完畢、衛│
│    │底某日二│甲街一二八│        │提告訴│五十元）          │生紙使用│
│    │十三時許│號黃陳阿時│        │）    │                  │完畢    │
│    │        │住宅內    │        │      │                  │        │
├──┼────┼─────┼────┼───┼─────────┼────┤
│ 六 │民國九十│臺南縣六甲│同上    │陳林阿│新臺幣一千元、葡萄│現金花用│
│    │三年十月│鄉二甲村自│        │甜（提│三串、芒果三顆、芭│完畢、水│
│    │底某日十│由街六八號│        │竊盜告│樂一袋            │果食用完│
│    │三時三十│丁○○○住│        │訴）  │                  │畢      │
│    │分許    │宅內      │        │      │                  │        │
├──┼────┼─────┼────┼───┼─────────┼────┤
│ 七 │民國九十│臺南縣六甲│同上    │乙○○│新臺幣五百元      │花用完畢│
│    │三年十一│鄉○○路二│        │（未提│                  │        │
│    │月底某日│０八巷一號│        │告訴）│                  │        │
│    │二十二時│乙○○住宅│        │      │                  │        │
│    │許      │內        │        │      │                  │        │
├──┼────┼─────┼────┼───┼─────────┼────┤
│ 八 │民國九十│臺南縣六甲│同上    │王蕭素│新臺幣一百元、香菸│現金花用│
│    │三年十二│鄉水林村民│        │珍（未│一包              │完畢、香│
│    │月中旬某│族街三七八│        │提告訴│                  │菸使用完│
│    │日十時許│巷三十號王│        │）    │                  │畢      │
│    │        │蕭素珍住宅│        │      │                  │        │
│    │        │內        │        │      │                  │        │
├──┼────┼─────┼────┼───┼─────────┼────┤
│ 九 │民國九十│臺南縣六甲│同上    │丙○○│新臺幣一百元、沙拉│現金花用│
│    │四年二月│鄉○○路一│        │（未提│油一罐            │完畢、沙│
│    │七日二十│四七巷四三│        │告訴）│                  │拉油使用│
│    │二時許  │號丙○○住│        │      │                  │完畢    │
│    │        │宅內      │        │      │                  │        │
├──┼────┼─────┼────┼───┼─────────┼────┤
│ 十 │民國九十│臺南縣六甲│趁屋內無│壬○○│新臺幣一百三十元  │(一)扣得鑰│
│    │四年二月│鄉○○街二│人之際，│（未提│                  │  匙五支│
│    │十四日十│五五巷二五│使用自備│告訴）│                  │(二)竊得現│
│    │四時三十│號壬○○住│鑰匙開啟│      │                  │  金花用│
│    │分許    │宅內      │大門後進│      │                  │  完畢  │
│    │        │          │入行竊  │      │                  │        │
└──┴────┴─────┴────┴───┴─────────┴────┘


司法院資訊處製作；財團法人民間司法改革基金會備份。
